臺灣高雄地方法院刑事判決　　　　　　　99年度易字第2345號
公　訴　人　臺灣高雄地方法院檢察署檢察官
被　　　告　王臺順
　　　　　　林幸珠
上列被告因違反保護令罪等案件，經檢察官提起公訴（98年度偵
字第32093 號、第33521 號、第33815 號），本院判決如下：
    主  文
王臺順犯附表一所示違反保護令罪，共伍罪，各處刑如附表一所
示。應執行有期徒刑壹年肆月，如易科罰金，以新臺幣壹仟元折
算壹日。
林幸珠犯附表二編號1.所示毀損罪，處刑如附表二編號1.所示；
又犯附表二編號2.所示傷害罪，處刑如附表二編號2.所示；應執
行拘役貳拾日，如易科罰金，以新臺幣壹仟元折算壹日。緩刑貳
年，緩刑期間付保護管束。
    事  實
一、王臺順與林幸珠原係男女朋友而曾有同居關係，為家庭暴力
    防治法第3 條第2 款所定家庭成員關係。王臺順明知其前因
    對林幸珠實施家庭暴力，已經本院於民國97年10月16日依家
    庭暴力防治法第14條之規定，核發97年度家護字第1243號民
    事通常保護令（97年10月23日送達），命其不得對林幸珠實
    施身體或精神上之不法侵害行為，不得對林幸珠為騷擾、接
    觸、跟蹤行為，應遠離林幸珠住居所即高雄市○○區○○路
    220 巷4 弄2 之1 號至少100 公尺，保護令之有效期間為1
    年，竟仍基於違反保護令、或兼有傷害、或更兼有毀損之犯
    意，先後對林幸珠有附表一所示犯行，林幸珠因不堪屢遭侵
    擾，亦分別基於毀損、傷害之犯意，先後對王臺順有附表二
    所示犯行。
二、案經王臺順、林幸珠訴由高雄市政府警察局三民第二分局報
    告臺灣高雄地方法院檢察署檢察官偵查起訴。
    理  由
壹、證據能力部分：按被告以外之人於審判外之陳述，雖不符刑
    事訴訟法第159 條之1 至之4 之規定，然經當事人於審判程
    序同意作為證據，法院審酌該言詞陳述或書面陳述作成時之
    情況，認為適當者，亦得為證據，刑事訴訟法第159 條之5
    第1 項定有明文。本判決後開引用具有傳聞證據性質之證據
    資料，已經檢察官、被告於審理期日同意為證據使用，是其
    縱無刑事訴訟法第159 條之1 至第159 條之4 或其他傳聞法
    則例外之情形，亦經本院審酌該證據作成之情況，既無違法
    取得情事，復無證明力明顯過低等情形，以得供做法院判斷
    事實之依據為適當，認為均有證據能力，得為證據。
貳、實體部分：
一、訊據被告王臺順於本院審理時，對其曾經收受本院前開保護
    令裁定，而有附表一編號1.、編號2.所示犯行均自白不諱，
    並經證人即同案被告林幸珠證述綦詳，復有本院97年度家護
    字第1243號民事通常保護令（臺灣高雄地方法院檢察署98年
    度偵字第33521 號案卷〔下稱偵卷(二)〕第5 頁、第6 頁）、
    保護令裁定送達證書（97年10月23日送達）（偵卷(二)第7 頁
    ）、大東醫院98年8 月15日乙診字第0000022352號乙種診斷
    證明書（高雄市政府警察局三民第二分局高市警三二分偵字
    第0980024111號案卷〔下稱警卷(一)〕第18頁）在卷可稽，堪
    信為真。
二、訊據被告王臺順於本院審理時，雖矢口否認有附表一編號3.
    、編號4.、編號5.所示犯行；被告林幸珠亦否認有犯行如附
    表二所示；被告王臺順辯稱：伊並未撞倒林幸珠所騎機車，
    該車受損位置與伊計程車保險桿高度不符，非伊所為；又林
    幸珠後背傷處為舊傷，與伊無關（本院99年度易字第2345號
    案卷〔下稱本院卷(二)〕第28頁）云云，並於本院審理時提出
    車身照片5 幀為證；被告林幸珠則辯稱未曾踢凹王臺順之計
    程車車門，亦不曾以掃把毆打王臺順云云。惟查：
  (一)被告王臺順如附表一編號3.、編號4.、編號5.所示犯行，除
    據被告王臺順在警詢、偵查中及本院審理時，(1)就附表一編
    號3.部分供承：「當時是林幸珠先踢我的車子，我有輕輕碰
    （她的機車）一下」、「我覺得很生氣，我就用計程車車頭
    頂林幸珠機車車尾一下」（警卷(一)第1 頁反面、臺灣高雄地
    方法院檢察署98年度偵字第32093 號案卷〔下稱偵卷(一)〕第
    5 頁）；(2)就附表一編號4.部分自承：「（98年9 月2 日晚
    間7 時20分）我便前往林幸珠的住處前準備詢問林幸珠為什
    麼早上要踹我的車（3329-NQ ）所以才會前往林幸珠的住處
    」（臺灣高雄地方法院檢察署98年度偵字第33851 號案卷〔
    下稱偵卷(三)〕第12頁）、「（98年9 月2 日晚間7 時20分許
    ）她打我的時候，我就反手抓住她，並且很用力把她推開，
    但被告林幸珠並沒有跌倒」、「（被林幸珠打後）我就踹倒
    她的機車」、「（警方到場時）我已離開現場了」（本院卷
    (二)第25頁、第26頁、偵卷(三)第13頁）；(3)就附表一編號5.部
    分供稱：「當時她要用手撥開我（要給她）的錢，我就用手
    要去擋時，有不小心撥到她的手」、「是她把錢撥開，導致
    我的手不小心打到她的臉」（高雄市政府警察局三民第二分
    局高市警三二分偵字第0980029579號案卷〔下稱警卷(二)〕第
    1 頁反面、本院99年度審易字第3961號案卷〔下稱本院卷(一)
    〕第25頁），並經證人即同案被告林幸珠於警詢及偵查中證
    述綦詳，復有林幸珠提出之長庚醫療財團法人高雄長庚紀念
    醫院98年8 月15日診字第E8591 號、98年9 月2 日診字第E9
    294 號診斷證明書各1 份、大東醫院98年9 月23日乙診字第
    0000023101號乙種診斷證明書1 紙、機車受損照片2 幀在卷
    可稽。
  (二)衡情，一般供做計程車營業使用之小客車，車重約千餘公斤
    ，不論體積、重量、機械推力，均遠大於輕便見長之機車，
    而機車因僅有二輪之設計，平衡全賴駕駛人一身之力，穩定
    度低，一般行進間若不慎遭側面擦碰，尚多難免於失衡倒地
    ，況遭重逾千斤之小客車刻意頂撞，自無倖免之理，此為前
    揭時間以駕駛計程車為業之被告王臺順所知之甚明，乃其竟
    仍貿然在附表一編號3.所示時地駕車頂撞林幸珠所騎機車，
    對此舉將造成林幸珠因人車倒地而車損人傷，顯有認識及意
    欲，自不待言，至於林幸珠所騎上開機車先後受損之原因，
    既分別為被告王臺順駕車頂撞（附表一編號3.）及用腳踢踹
    （附表一編號4.）而倒地所致，損傷部位與小客車保險桿之
    高度原無必然關聯，被告王臺順徒以對應高度不符云云辯飾
    ，自不足取。另被告王臺順雖辯稱未傷害被告林幸珠，並以
    上開診斷證明書關於「後背挫傷」之記載乃林幸珠之舊傷云
    云，然姑不論前開診斷書就林幸珠後背部於附表一編號3.所
    示當日呈現之傷勢，既記載為「挫傷」，即一般所稱之「瘀
    血」，依常情苟非傷後未幾即前往就診，要無久經時日之擴
    散消退而仍然存在之可能；茲被告王臺順就其附表一編號4.
    所示，因違反前開禁令而前往上址林幸珠住處並與之發生肢
    體衝突，及在附表一編號5.所示時地與林幸珠曾有肢體接觸
    之事實既已自承，而依卷附林幸珠於該二期日就醫取得之診
    斷證明所示傷情，既分別為「頭部挫傷，右臉紅腫」、「口
    部黏膜損傷，胸腹部挫傷，右手瘀傷」等，一般常見因遭毆
    打所致之傷害，自非被告王臺順輕描淡寫以偶然碰觸云云所
    能抆飾，是被告王臺順所辯，均與事實不符，顯係飾卸之詞
    ，欲蓋彌彰，前揭犯行均堪認定。至其在本院準備程序期日
    聲請傳喚機車行老闆為證，茲以其人既非當場親見者，充其
    量僅能就林幸珠所騎機車於事發之日是否曾受損送修而為證
    述，然此既有該車受損照片供本院直接核視判斷，已如前述
    ，自無庸證人再到庭轉述，是被告王臺順此部分之聲請，即
    無調查之必要，爰不予調查，附此敘明。
  (三)另就被告林幸珠犯行部分，除據其自承因王臺順於事發前後
    ，均駕車在其住處附近繞行窺探而不堪其擾，上班時並遭王
    臺順跟蹤至其位在六合路之工作地點，即附表二編號1.所示
    處所附近；於附表二編號2.時地猶在掃地時與王臺順發生肢
    體衝突等情外，業經證人即同案被告王臺順於偵審中指證歷
    歷，並有王臺順之大東醫院98年9 月2 日乙診字第00000226
    79號乙種診斷證明書，及呈現車牌號碼329-NQ號計程車左前
    車門下凹之照片4 幀在卷可參，被告林幸珠雖否認曾出手攻
    擊王臺順或踢踹其車門云云，姑不論同案被告王臺順與被告
    林幸珠雖有前開糾葛，然所犯縱能成立，均不過最重本刑3
    年以下有期徒刑之罪，要無甘冒可判處有期徒刑7 年之偽證
    重罪而以此癬疥微罪誣陷被告林幸珠之動機，況依卷附上開
    計程車車門鈑金凹損情形，其凹陷範圍深廣且受力位置集中
    ，卻未見表面烤漆有何刮損，顯非一般因行車不慎而碰撞硬
    物所致，卻與盛怒下以肢體、鞋具等不具堅硬表面之物強力
    衝擊之情形相合，況同案被告王臺順苟有意藉詞尋釁，要無
    刻意將自己供生財使用之營業用車外觀作此明顯凹損破壞之
    必要，是證人即王臺順此部分所言，堪可採信；另依前開卷
    附診斷證明書所示，同案被告王臺順於附表二編號2.所示時
    地經與被告林幸珠肢體衝突後，除受有右上臂挫擦傷、右小
    腿挫擦傷等，依其部位、傷勢，可能形成原因多元之傷害外
    ，於一般人少見用於攻擊或直接用為接觸使力之軀幹等重要
    部位，亦受有右胸部挫傷之傷害，是除有其他積極事證可為
    不同之認定者外，被告林幸珠因不堪同案被告王臺順屢屢侵
    擾，甚至以車衝撞攻擊等情，為求洩恨而伺機踢踹王臺順上
    開計程車車門鈑金，並於王臺順前來興師問罪時，情急隨手
    以掃把回擊致傷等犯行，即堪認定。
  (四)綜上所述，本件被告二人犯罪事證均已明確，應依法論科。
三、按騷擾，係指任何打擾、警告、嘲弄或辱罵他人之言語、動
    作或製造使人心生畏怖情境之行為，家庭暴力防治法第2 條
    第3 款定有明文。本件被告王臺順與林幸珠原係男女朋友而
    曾有同居關係，業據二人自承在卷，為家庭暴力防治法第3
    條第2 款所定家庭成員關係。核被告王臺順、林幸珠二人前
    揭犯行，均係家庭暴力防治法第2 條第2 款規定之家庭暴力
    罪，並應論罪如下：
  (一)被告王臺順如附表一編號1.所示，係犯家庭暴力防治法第61
    條第4 款違反保護令罪；附表一編號2.所示，係犯家庭暴力
    防治法第61條第1 款、第4 款違反保護令罪、刑法第277 條
    第1 項傷害罪；附表一編號3.所示，係犯家庭暴力防治法第
    61條第1 款、第4 款違反保護令罪、刑法第277 條第1 項傷
    害罪、第354 條毀損罪；附表一編號4.所示，係犯家庭暴力
    防治法第61條第1 款、第4 款違反保護令罪、刑法第277 條
    第1 項傷害罪、第354 條毀損罪；附表一編號5.所示，係犯
    家庭暴力防治法第61條第1 款、第4 款違反保護令罪、刑法
    第277 條第1 項傷害罪。
  (二)被告王臺順如附表一編號2.所示時地犯違反保護令罪與傷害
    罪；附表一編號3.所示時地犯違反保護令罪、傷害罪、毀損
    罪；附表一編號4.所示時地犯違反保護令罪、傷害罪、毀損
    罪；附表編號5.所示時地犯違反保護令罪、傷害罪，各有一
    行為而觸犯數罪名，侵害數法益之想像競合犯關係，應各依
    刑法第55條規定，均從一較重之違反保護令罪處斷。又刑罰
    法規所規定各該特定犯罪，除有原已集合多數犯行為構成要
    件行為態樣或其他特別規定者外，行為人主觀上僅須具備對
    於法條規定各該構成要件之「認識」及「意欲」（即構成要
    件之「知」與「欲」），其主觀不法構成要件即已該當，至
    其動機或在個案中誘發多次行為之共同主觀意向聯繫（如概
    括、整體犯意等）為何，要非所問，被告王臺順前開5 次違
    反保護令犯行既均具備完整並可獨立區隔之主、客觀不法構
    成要件，應各自成立並論以數罪而分論併罰之。
  (三)被告林幸珠如附表二編號1.、編號2.所犯，依序為刑法第35
    4 條毀損罪、第277 條第1 項傷害罪。又其所犯2 罪間，犯
    意各別，行為互殊，所犯構成要件有異，應成立數罪並分論
    併罰之。
四、爰審酌被告王臺順、林幸珠之年齡、品行、智識能力、犯罪
    動機、手段、情狀、對於法益所生侵害之程度。被告王臺順
    為42年11月4 日出生、受有陸軍官校專修班畢業之教育程度
    、已經退休，並曾從事駕駛計程車為業之人，本件犯罪時年
    55歲；被告林幸珠為53年3 月22日出生、受有高職畢業教育
    程度、從事居家服務工作之人，本件犯罪時年45歲，除有二
    人年籍資料附卷可參，並據渠等於本院審理時自陳在卷，於
    本件犯行前均無因犯罪經法院判刑確定之紀錄，各有臺灣高
    等法院被告前案紀錄表1 份在卷可按，素行尚可。並考量被
    告王臺順已久逾半百，飽經世故，對於自願投入之愛恨情緣
    既告緣盡，卻不知以成熟負責之態度收放自重，猶無視法院
    核發之保護令而屢屢挑戰國法、干擾他人生活安寧，並以肢
    體暴力，甚至駕車衝撞等恐怖方式加諸，對社會秩序、被害
    人法益所生現實侵害及造成進一步損害之危險程度；被告林
    幸珠因已分手之男友經法院核發保護令後，仍迭次騷擾、施
    暴，不堪其苦而犯罪之情狀，及渠二人犯罪後之態度等一切
    情狀，各量處如附表所示之刑，又分別審酌二人之年齡、職
    業、收入、社會地位等節，諭知易科罰金之折算標準，並各
    定其應執行之刑。又查被告王臺順行為時，原刑法第41條第
    2 項：「前項（即易科罰金之折算標準）規定於數罪併罰，
    其應執行之刑未逾6 月者，亦適用之」，因98年1 月21日經
    修正移列至同條第8 項：「第1 項至第3 項規定於數罪併罰
    ，其應執行之刑未逾6 個月者，亦適用之。」原定自98年9
    月1 日起施行之規定，其關於數罪併罰，數宣告刑均得易科
    罰金，而定應執行之刑逾6 個月者，排除適用同條第1 項得
    易科罰金規定部分，已經司法院大法官會議釋字第662 號解
    釋宣告自該解釋公布日，即98年6 月19日起失其效力，未發
    生取代並終止前開舊條文適用之結果；及至刑法第41條於98
    年12月15日再次修正，將上開同條第8 項修正為「第1 項至
    第4 項及第7 項之規定，於數罪併罰之數罪均得易科罰金或
    易服社會勞動，其應執行之刑逾6 月者，亦適用之。」並自
    99年1 月1 日起施行，茲依刑法第2 條第1 項從舊從輕原則
    比較結果，以98年12月15日修正，並於99年1 月1 日施行之
    刑法第41條第8 項規定較有利於被告，爰就其應執行刑，仍
    依前述易刑原則定其易科罰金之折算標準，以資儆懲。
五、被告林幸珠前無因犯罪經法院判刑確定之紀錄，已如前述，
    其此因獲發保護令後，仍屢遭已分手男友之非理性侵擾，不
    堪其苦，一時脫序而罹於刑章，茲經此偵審程序及刑之宣告
    後，應知所警惕，苟前開處罰果能扼止同案被告王臺順日後
    再對其騷擾，被告林幸珠失序之誘因亦已排除，諒無再犯之
    虞，則前開宣告之刑，自以暫不執行為適當，爰併宣告緩刑
    2 年，並依家庭暴力防治法第38條第1 項規定，諭知緩刑期
    間付保護管束，以啟自新。
六、未扣案前開被告林幸珠順手持以犯附表二編號2.所示犯行之
    掃把1 支，既不能證明為被告林幸珠所有，其經此劇烈衝突
    爭執後，復無事證可認為尚存在，爰不另為沒收之諭知，附
    此敘明。
七、另就公訴意旨以被告王臺順於附表一編號5.所示時地，尚有
    以：門要鎖好，將加倍奉還云云恫嚇林幸珠之犯行，認為成
    立刑法第305 條恐嚇危害安全罪，然此部分除依現有卷證尚
    屬不能證明外，茲公訴人既以被告王臺順此部分所為恐嚇之
    危險行為，與前開經論究之傷害犯行間，有危險犯與實害犯
    之吸收關係，爰不另為無罪之諭知，併此敘明。
據上論斷，應依刑事訴訟法第284 條之1 、第299 條第1 項前段
，家庭暴力防治法第61條第1 款、第4 款、第38條第1 項，刑法
第11條、第55條、第277 條第1 項、第354 條、第41條第1 項、
第8 項、第51條第5 款、第6 款、第74條第1 項第1 款，刑法施
行法第1 條之1 ，判決如主文。
本案經檢察官吳明駿到庭執行職務
中    華    民    國    100   年    1     月    14    日
                  刑事第十九庭  法  官  陳松檀
以上正本證明與原本無異。
如不服本判決應於收受本判決送達後10日內向本院提出上訴書狀
，其未敘述上訴理由者，並得於提起上訴後10日內向本院補提理
由書狀（均須按他造當事人之人數附繕本）「切勿逕送上級法院
」
中    華    民    國  100     年    1     月    14    日
                                書記官  洪季杏
附錄本判決論罪科刑法條全文：
家庭暴力防治法第61條
違反法院依第14條第1 項、第16條第3 項所為之下列裁定者，為
本法所稱違反保護令罪，處3 年以下有期徒刑、拘役或科或併科
新臺幣10萬元以下罰金：
一、禁止實施家庭暴力。
二、禁止騷擾、接觸、跟蹤、通話、通信或其他非必要之聯絡行
    為。
三、遷出住居所。
四、遠離住居所、工作場所、學校或其他特定場所。
五、完成加害人處遇計畫。
【附表】王臺順部分
┌─┬──────┬──────┬───────────────────┬──────┬─────┐
│編│  時    間  │  地    點  │          行            為            │  處    刑  │  起訴書  │
│號│            │            │                                      │            │ 犯罪事實 │
│  │            │            │                                      │            │／／／／／│
│  │            │            │                                      │            │ 偵查案號 │
├─┼──────┼──────┼───────────────────┼──────┼─────┤
│1.│98年8 月9 日│高雄市三民區│王臺順在前開保護令有效期間內，基於違反│有期徒刑貳月│    (二)    │
│  │晚間9 時30分│水源路220 巷│保護令之犯意，無故於左列時間前往林幸珠│，如易科罰金│／／／／／│
│  │許          │4 弄2 之1 號│住處，違反本院前開命其遠離林幸珠住居所│，以新臺幣壹│98年度偵字│
│  │            │即林幸珠住處│至少100 公尺之裁定。                  │仟元折算壹日│第33521號 │
├─┼──────┼──────┼───────────────────┼──────┼─────┤
│2.│98年8 月15日│高雄市三民區│王臺順在前開保護令有效期間內，基於違反│有期徒刑月│    (三)    │
│  │早晨5 時30分│水源路220 巷│保護令及傷害之犯意，於左列時間前往林幸│，如易科罰金│／／／／／│
│  │許          │4 弄2 之1 號│珠住處，並於林幸珠開門查看時，徒手毆打│，以新臺幣壹│98年度偵字│
│  │            │即林幸珠住處│其腹部，致林幸珠受有腹壁挫傷之傷害，違│仟元折算壹日│第33521號 │
│  │            │            │反本院所為前開保護令裁定。            │            │          │
├─┼──────┼──────┼───────────────────┼──────┼─────┤
│3.│98年8 月15日│高雄市三民區│王臺順在前開保護令有效期間內，於左列時│有期徒刑伍月│    (三)    │
│  │早晨7 時30分│九如一路、民│地駕駛計程車與駕駛車牌號碼ZAW-288 號機│，如易科罰金│／／／／／│
│  │許          │            │車行經之林幸珠相遇，竟基於違反保護令及│，以新臺幣壹│98年度偵字│
│  │            │            │傷害、毀損之犯意，逕以所駕車輛頂撞林幸│仟元折算壹日│第33521號 │
│  │            │            │珠所騎機車車尾，致林幸珠人車倒地，受有│            │          │
│  │            │            │後背挫傷之傷害，所騎機車亦因而受損。  │            │          │
├─┼──────┼──────┼───────────────────┼──────┼─────┤
│4.│98年9 月2 日│高雄市三民區│王臺順在前開保護令有效期間內，因不滿林│有期徒刑肆月│    (四)    │
│  │晚間7 時20分│水源路220 巷│幸珠於98年9 月2 日上午7 時50分許，在高│，如易科罰金│／／／／／│
│  │許          │4 弄2 之1 號│雄市○○區○○路、復興路口，以腳踹凹其│，以新臺幣壹│98年度偵字│
│  │            │即林幸珠住處│所駕計程車，竟基於違反保護令、傷害及毀│仟元折算壹日│第33815號 │
│  │            │            │損之犯意，於左列時間前往林幸珠住處與之│            │          │
│  │            │            │爭執，並出手毆打之，致林幸珠受有口腔黏│            │          │
│  │            │            │膜損傷、胸腹部挫傷、右手瘀傷等傷害，並│            │          │
│  │            │            │踹倒林幸珠所有上開機車而使該車受損，致│            │          │
│  │            │            │生損害於林幸珠，違反本院所為前開裁定。│            │          │
├─┼──────┼──────┼───────────────────┼──────┼─────┤
│5.│98年9 月23日│高雄市三民區│王臺順在前開保護令有效期間內，於左列時│有期徒刑肆月│    (五)    │
│  │上午8 時許  │正義路337 號│地與林幸珠又生衝突，竟基於違反保護令及│，如易科罰金│／／／／／│
│  │            │「7-11」超商│傷害之犯意，徒手毆打林幸珠右臉頰，致林│，以新臺幣壹│98年度偵字│
│  │            │前          │幸珠受有頭部挫傷、右臉紅腫之傷害，違反│仟元折算壹日│第32093號 │
│  │            │            │本院所為前開保護令裁定。              │            │          │
└─┴──────┴──────┴───────────────────┴──────┴─────┘
【附表二】林幸珠部分
┌─┬──────┬──────┬───────────────────┬──────┬─────┐
│編│  時    間  │  地    點  │          行            為            │  處    刑  │  起訴書  │
│號│            │            │                                      │            │ 犯罪事實 │
│  │            │            │                                      │            │／／／／／│
│  │            │            │                                      │            │ 偵查案號 │
├─┼──────┼──────┼───────────────────┼──────┼─────┤
│1.│98年9 月2 日│高雄市新興區│林幸珠於左列時地騎車偶遇王臺順，竟基於│拘役拾日，如│    (四)    │
│  │上午7 時50分│六合路、復興│毀損之犯意，以腳踹王臺順所駕駛之車牌號│易科罰金，以│／／／／／│
│  │許          │路口        │碼329-NQ號計程車左前車門，造成該車左前│新臺幣壹仟元│98年度偵字│
│  │            │            │車門鈑金凹損，足以生損害於王臺順。    │折算壹日    │第33815號 │
├─┼──────┼──────┼───────────────────┼──────┼─────┤
│2.│98年9 月2 日│高雄市三民區│林幸珠於左列時地正在掃地時，見王臺順因│拘役拾伍日，│    (四)    │
│  │晚間7 時20分│水源路220 巷│不甘前開計程車車門鈑金遭毀損而前來尋釁│如易科罰金，│／／／／／│
│  │許          │4 弄2 之1 號│，竟基於傷害之犯意，持掃把毆打王臺順，│以新臺幣壹仟│98年度偵字│
│  │            │即林幸珠住處│致王臺順受有右胸部挫傷、右上臂挫傷、右│元折算壹日  │第33815號 │
│  │            │            │小腿挫傷等傷害。                      │            │          │
└─┴──────┴──────┴───────────────────┴──────┴─────┘